---
title: "SEGUNDO PREVIO DISEÑO EXPERIMENTOS"
output: github_document
---

```{r setup, include=FALSE}
knitr::opts_chunk$set(echo = TRUE)
```
## Nombre: KEVIN MOJICA
## Codigo: 1950115

## Introduccion

La base de datos Theoph, tiene 132 filas y 5 columnas de datos de un experimento sobre la farmacocinética de la teofilina. Boeckmann, Sheiner y Beal (1994) informan datos de un estudio del Dr. Robert Upton sobre la cinética del fármaco antiasmático teofilina. Doce sujetos recibieron dosis orales de teofilina y luego se midieron las concentraciones séricas en 11 puntos de tiempo durante las siguientes 25 horas. Y las variables están representadas en la data de la siguiente manera:
- Subject: un factor ordenado con niveles 1, ..., a 12 e identifica al sujeto sobre el que se realizó la observación. El orden se da según como va aumentando la concentración máxima de teofilina observada. 
- Wt: peso del sujeto (kg).
- Dose: dosis de teofilina administrada por vía oral al sujeto (mg / kg).
- Time: tiempo desde la administración del fármaco cuando se extrajo la muestra (horas).
- conc: concentración de teofilina en la muestra (mg / L).
## Primer punto:



```{r }
library(tidyverse)
library(dplyr)

```

## Base de datos de teofilina

Agrupada por sujetos de estudio 

```{r pressure, echo=TRUE}
library(dplyr)
theoph1 <- group_by(Theoph,Subject)
Tiempo <- summarise(theoph1, tiempo_promedio=mean(Time))

Tiempo
```

Podemos evidenciar en la tabla de tiempo promedio en donde el mayor promedio de tiempo es el sujeto 1 con un promedio de 5,95 y tambien evidenciamos el menor promedio de tiempo en el sujeto 7 con 5.865455.

## Tiempo de Toma de muestra vs Concentracion (Teofilina)


```{r}
library(tidyverse)
DF1 <- mutate(Theoph, Razon_Time_conc=Time/conc)
Conglomerado_tiempo <- DF1 %>%dplyr::filter(Time>=0.25 & Time<=1)
library(dplyr)
DF2 <- DF1 %>% select(Time, Dose) %>% summarize_all(sd)

```

Podemos observar la desviacion estandar entre los sujetos durante ese periodo de tiempo, con un tiempo de: 6.925 y una dosis de: 0.718.


## 



